臺灣高雄地方法院刑事判決　　　　　　　94年度易字第1982號
　　公　訴　人　臺灣高雄地方法院檢察署檢察官
　　被　　　告　丁○○
上列被告因竊盜案件，經檢察官提起公訴（94年度偵字第26123
號），被告於本院準備程序中為有罪之陳述，經合議庭裁定由受
命法官依簡式審判程序獨任審理，本院判決如下：
    主  文
丁○○攜帶兇器竊盜，累犯，處有期徒刑柒月。
扣案之螺絲起子壹支沒收。
    事  實
一、丁○○曾於民國91年間因竊盜案件，經本院於92年1 月27日
    ，以91年易字第4439號判決判處有期徒刑1 年6 月確定，並
    於93年5 月30日縮刑期滿執行完畢，猶不知悔改，竟意圖為
    自己不法之所有，於94年11月12日12時許，持其所有客觀上
    具危險性可供兇器使用之一字型螺絲起子1 支，在高雄市○
    ○區○○路、河堤路口，見乙○○所有車牌號碼3069-MF 號
    自用小客貨車停於路旁，且車內置放有黑色公事包，認有機
    可乘，即持上開螺絲起子破壞上開自小客貨車之右後座車窗
    玻璃（毀損部份未據告訴），竊得乙○○所有黑色公事包1
    個，公事包內有現金新台幣（下同）6,000 元、信用卡12張
    、金融卡3 張、存摺3 本、印鑑3 枚及合作金庫支票1 張等
    物品。嗣於同日15時50分許，在高雄市三民區○○○路、聯
    興路口，為警查獲，並扣得上開螺絲起子1 支，以及信用卡
    12 張 、金融卡3 張、存摺3 本、印鑑3 枚、合作金庫支票
    1 張等物品。
二、案經高雄市政府警察局三民第二分局報請臺灣高雄地方法院
    檢察署檢察官偵查起訴。
    理  由
一、本件被告丁○○所犯為死刑、無期徒刑或最輕本刑為3 年以
    上有期徒刑以外之罪，其於準備程序中就被訴事實為有罪之
    陳述，經法官告知簡式審判程序之旨，並聽取公訴人及被告
    之意見後，爰依刑事訴訟法第273 條之1 第1 項規定，由受
    命法官獨任進行簡式審判程序，合先敘明。
二、上揭攜帶兇器竊盜之犯罪事實，業據被告丁○○於本院審理
    時均坦認不諱，並據被害人乙○○於警訊中指訴綦詳，復有
    被告供犯罪所用之螺絲起子1 支扣案足資佐證，此外復有被
    害人乙○○所出具之贓物認領保管單、現場及贓物照片6 幀
    、扣案兇器照片1 幀在卷可稽，足見被告前開自白核與事實
    相符，應可採信。綜上所述，本案事證明確，被告犯行洵堪
    認定。
三、按刑法第321 條第1 項第3 款之攜帶兇器竊盜罪，係以行為
    人攜帶兇器竊盜為其加重條件，此所謂之兇器，其種類並無
    限制，凡客觀上足以對人之生命、身體、安全構成威脅，具
    有危險性之兇器均屬之，且祇須行竊時攜帶此種具有危險性
    之兇器為已足，並不以攜帶之初有行兇之意圖為必要（最高
    法院79年臺上字第5253號判例意旨參照）。本件扣案之螺絲
    起子1 支，係金屬製工具，質地堅硬，前端尖銳，客觀上若
    持以攻擊他人，顯足以對人之生命、身體及安全構成威脅，
    此有扣案上開工具彩色照片1 幀附於警卷足憑，自屬具有危
    險性之兇器。是核被告攜帶螺絲起子竊取被害人所有公事包
    之所為，係犯刑法第321 條第1 項第3 款之攜帶兇器竊盜罪
    。又被告曾因竊盜案件，經本院於92年1 月27日，以91年易
    字第4439號判決判處有期徒刑1 年6 月確定，並於93年5 月
    30日縮刑期滿執行完畢，有臺灣高等法院被告前案紀錄表、
    臺灣高雄地方法院檢察署刑案資料查註紀錄表各1 份在卷可
    按，其於5 年內再犯有期徒刑以上之本罪，為累犯，應依刑
    法第47條之規定，加重其刑。爰審酌被告前有多次竊盜前科
    ，素行不佳，不思循正途賺取所需，貪圖私慾，竟竊取他人
    財物，對被害人所造成之損害不小，並率爾攜帶兇器竊取他
    人財物，已對他人財產法益造成損害，及其犯罪動機係因一
    時貪念、犯罪手段造成被害人車窗之玻璃毀損，參以其犯罪
    後尚知坦認，且所竊財物中除公事包1 個及現金6,000 元，
    其餘已交由被害人領回，被害人損害範圍有所減縮等一切情
    狀，量處如主文所示之刑，以示警懲。
四、至扣案之螺絲起子1 支，係被告所有，供被告為竊盜犯行所
    用之物，已經被告陳明，爰依刑法第38條第1 項第2 款之規
    定，併予宣告沒收。
五、另臺灣高雄地方法院檢察署94年度偵緝字第2543號移送併案
    意旨略以：被告丁○○於94年4 月5 日8 時20分許，在高雄
    市苓雅區○○○路「國際商工」旁，徒手竊取丙○○所有車
    號ZQ -3877號自小客車內之汽車音響1 具，因認被告所涉竊
    盜案件，與本案起訴之竊盜案件有連續犯裁判上一罪關係而
    移送併予審理。然按連續犯之成立，不僅需犯罪時間緊接，
    所犯為構成要件相同之罪，且必須係基於概括之犯意，而所
    謂概括之犯意是指行為人於為第1 件犯罪行為時，即有反覆
    實施犯罪行為之意，經查本案被告丁○○竊盜之時間距檢察
    官所移送併案審理之上開案件之犯罪時間，兩者相距已7 月
    餘，於時間上已難認是緊接。又查被告於94年4 月5 日犯竊
    盜案件後，即未再為任何竊盜行為，且其嗣後亦已找到工作
    ，後係因手受傷，無法工作，收入不夠，始再起意為本案之
    竊盜犯行等情，已據被告供承在卷，足徵被告係因手受傷，
    無法工作方起犯意再犯竊盜行為，因之，移送併辦部分與本
    案既難認被告係基於概括犯意為之，即與本案無連續犯裁判
    上一罪關係，本院無從併予審理，併辦部分應退回檢察官另
    為處理，併予敘明。
據上論斷，應依刑事訴訟法第273 條之1 第1 項、第284 條之1
、第299 第1 項前段，刑法第321 條第1 項第3 款、第47條、第
38條第1 項第2 款，判決如主文。
本案經檢察官甲○○到庭執行職務。
中　　華　　民　　國　　94　　年　　12　　月　　20　　日
                        刑事第四庭  法  官　林意芳
以上正本證明與原本無異。
如不服本判決，應於收受送達後10日內向本院提出上訴書狀。
中　　華　　民　　國　　94　　年　　12　　月　　20　　日
　　　　　　　　　　　　　　　　　  書記官  曾秀鳳
附錄本判決論罪之法條：
刑法第321條第1項第3款：
犯竊盜罪而有左列情形之一者，處六月以上五年以下有期徒刑：
三、攜帶兇器而犯之者。
